Minutes et répertoires du notaire Abraham SILLY, 6 novembre 1781 - 25 octobre 1804 (étude IX)
Archives nationales
- Répertoire(s) de Abraham SILLY, 6 novembre 1781 - 1805; MC/RE/IX/9 - MC/RE/IX/14
  - Répertoire. 1781, 6 novembre - 1787, 6 novembre 1781 - 1787; MC/RE/IX/9
    - Notoriété justifiant des héritiers du sieur Roullet de La Grange, 6 janvier 1783
      notoriété; Roullet de La Grange (sieur)
    - Inventaire après décès de Marie Antoinette Bart, 8 janvier 1783
      inventaire après décès; Bart, Marie-Antoinette
    - Inventaire après décès de Louis Martin Péchenart, 10 janvier 1783
      inventaire après décès; Pechenart, Louis-Martin
    - Inventaire après décès de Robert Levray, 13 janvier 1783
      inventaire après décès; Levray, Robert
    - Contrat de mariage entre Claude Letourneau et Françoise Moret, 14 janvier 1783
      contrat de mariage; Letourneau, Claude; Moret, Françoise
    - Inventaire après décès de Madelaine Solaz veuve de François Le Sieur, 16 janvier 1783
      inventaire après décès; Solaz, Madelaine; Le Sieur, François
    - Contrat de mariage entre Jean Claude Donat Menestrier et Jeanne Julie Lourmand veuve d'Hilarion François Vanmiert, 16 janvier 1783
      contrat de mariage; Menestrier, Jean-Claude-Donat; Lourmand, Jeanne-Julie; Vanmiert, Hilarion-François
    - Contrat de mariage entre Jean Baptiste Jalabert et Marie Jeanne Bordier Veuve Saulgiot, 23 janvier 1783
      contrat de mariage; Jalabert, Jean-Baptiste; Bordier, Marie-Jeanne; Saulgiot (veuve)
    - Contrat de mariage entre Jean Baptiste Borde et Marie Buchoc veuve de Jean Severin Anquetil, 4 février 1783
      contrat de mariage; Borde, Jean-Baptiste; Buchoc, Marie; Anquetil, Jean-Severin
    - IAD de Jeanne Louise Catherine Le Branle veuve Feuillou, 11 février 1783
      inventaire après décès; Le Branle, Jeanne-Louise-Catherine; Feuillou (veuve)
    - Notoriété après le décès de Marie Anne Louise Germain, 13 février 1783
      notoriété; Germain, Marie-Anne-Louise
    - Contrat de mariage entre Prix Joseph Deschamps de Charmelieu de Saint Bris et Elizabeth Adélaide Denis, 16 février 1783
      contrat de mariage; Deschamps de Charmelieu de Saint Bris, Prix-Joseph; Denis, Elizabeth-Adelaide
    - Contrat de mariage entre Nicolas Joseph Dufrane et Elizabeth Messonnier, 17 février 1783
      contrat de mariage; Dufrane, Nicolas-Joseph; Messonnier, Elizabeth
    - Notoriété après le décès de Pierre Guillaume Chaulin, 18 février 1783
      notoriété; Chaulin, Pierre-Guillaume
    - Contrat de mariage entre Nicolas Gervais Chevery et Marie Claire La Chaise, 19 février 1783
      contrat de mariage; Chevery, Nicolas-Gervais; La Chaise, Marie-Claire
    - Contrat de mariage entre Pierre Charles Bazonnet et Marie Barbe Breton, 20 février 1783
      contrat de mariage; Bazonnet, Pierre-Charles; Breton, Marie-Barbe
    - Notoriété concernant le sieur Fontaine de Biré, 20 février 1783
      notoriété; Fontaine de Bire (sieur)
    - Contrat de mariage entre Adenis de la Roserie et Adelis Colombeau, 21 février 1783
      contrat de mariage; La Roserie, Adenis de; Colombeau, Adelis
    - Contrat de mariage entre Jacques Gilles Lemaire et Marie Claude Hachette, 23 février 1783
      contrat de mariage; Lemaire, Jacques-Gilles; Hachette, Marie-Claude
    - Contrat de mariage entre Claude Marie Lecocq et Marie Margueritte Moret Lemoine, 23 février 1783
      contrat de mariage; Lecocq, Claude-Marie; Moret Lemoine, Marie-Margueritte
    - Notoriété après le décès de Madame Boulanger, 25 février 1783
      notoriété; Boulanger (madame)
    - Contrat de mariage entre Christhophe Santiez et Marguerite Françoise Boulanger, 25 février 1783
      contrat de mariage; Santiez, Christophe; Boulanger, Margueritte-Françoise
    - Notoriété concernant Louis Auvray, 26 février 1783
      notoriété; Auvray, Louis
    - Contrat de mariage entre Edme Louis Dominique Lelièvre et Marie Jeanne Viallet, 27 février 1783
      contrat de mariage; Lelievre, Edme-Louis-Dominique; Viallet, Marie-Jeanne
    - Inventaire après décès de Marie Louise Perrot femme du sieur Lochard vigneron à Leuville, 10 mars 1783
      inventaire après décès; Perrot, Marie-Louise; Lochard (sieur); viticulteur
    - Notoriété en rectification des noms de baptème de Madame Desvantes, 11 mars 1783
      notoriété; Desvantes (madame)
    - Notoriété après le décès de Jeanne Louise Catherine Le Branle veuve Feuillou, 12 mars 1783
      notoriété; Le Branle, Jeanne-Louise-Catherine; Feuillou (veuve)
    - Inventaire après décès de Marie Julie Joseph Simon femme de Jean François Mauchain, 12 mars 1783
      inventaire après décès; Simon, Marie-Julie-Joseph; Mauchain, Jean-François
    - Testament déposé de la veuve Michaux, 15 mars 1783
      testament; dépôt de pièces; Michaux (veuve)
    - Inventaire après décès de Marie Roze Thibaut femme de Jean Baptiste Cabochette, 22 mars 1783
      inventaire après décès; Thibaut, Marie-Roze; Cabochette, Jean-Baptiste
    - Inventaire après décès de Monsieur Chiques de Lamotte, 26 mars 1783
      inventaire après décès; Chiques de Lamotte (monsieur)
    - Inventaire après décès d'Anne Boulanger veuve de Claude Delan, 31 mars 1783
      inventaire après décès; Boulanger, Anne; Delan, Claude
    - Inventaire après décès de Jean Baptiste Dubois, 1er avril 1783
      inventaire après décès; Dubois, Jean-Baptiste
    - Notoriété après le décès de Marie Yvert veuve de Claude Courtin, 1er avril 1783
      notoriété; Yvert, Marie; Courtin, Claude
    - Dépôt d'acte de notoriété justifiant des héritiers de René Marie Guy, 3 avril 1783
      notoriété; dépôt de pièces; Guy, René-Marie
    - Inventaire après décès de Pierre Monmasson, 7 avril 1783
      inventaire après décès; Monmasson, Pierre
    - Notoriété concernant Angélique Elizabeth Roussel de Loany veuve de Jacques de Monthiers, 8 avril 1783
      notoriété; Roussel de Loany, Angélique-Elizabeth; Monthiers, Jacques (de) (veuve)
    - Inventaire après décès de Marie Catherine Lejeune veuve de Jean Baptiste Thomas, 8 avril 1783
      inventaire après décès; Lejeune, Marie-Catherine; Thomas, Jean-Baptiste
    - Inventaire après décès de Jean Jurion Ledreux, 16 avril 1783
      inventaire après décès; Ledreux, Jean-Jurion
    - Inventaire après décès de Jean Lapanne, 25 avril 1783
      inventaire après décès; Lapanne, Jean
    - Notoriété après le décès de Jean Drouet, 30 avril 1783
      notoriété; Drouet, Jean
    - Notoriété après le décès de Anne Catherine Thérèze d'Houpeville, veuve de Vincent Lemettais, 1er mai 1783
      notoriété; Houpeville, Anne-Catherine-Thérèze d'; Lemettais, Vincent
    - Notoriété justifiant des héritiers Laisné, 5 mai 1783
      notoriété; Laisne (héritiers)
    - Inventaire après décès de la veuve Fournier, 14 mai 1783
      inventaire après décès; Fournier (veuve)
    - Inventaire après décès de Simon Henry Texier, 22 mai 1783
      inventaire après décès; Texier, Simon-Henry
    - Inventaire après décès de Marie Josephe Person femme de Nicolas Etienne Edouard Evin de Princey, 22 mai 1783
      inventaire après décès; Person, Marie-Josephe; Evin de Princey, Nicolas-Etienne-Edouard
    - Contrat de mariage entre Pierre Girault et jeanne Aubert, 25 mai 1783
      contrat de mariage; Girault, Pierre; Aubert, Jeanne
    - Inventaire après décès de Louis Ailly, 26 mai 1783
      inventaire après décès; Ailly, Louis
    - Notoriété justifiant de l'absence du sieur Delamarre et des héritiers de la dame Fundo, 26 mai 1783
      notoriété; Delamarre (sieur); Fundo (dame)
    - Inventaire après décès de François Gabriel, 27 mai 1783
      inventaire après décès; Gabriel, François
    - Contrat de mariage entre François Piroelle et Marie Anne Margueritte Godillion, 28 mai 1783
      contrat de mariage; Piroelle, François; Godillion, Marie-Anne-Margueritte
    - Inventaire après décès de Madelaine Etiennette Dobzat femme de d'Antoine Bainel, 28 mai 1783
      inventaire après décès; Dobzat, Madelaine-Etiennette; Bainel, Antoine
    - Inventaire après décès de Jeanne Couteulx femme de François Le Breton, 28 mai 1783
      inventaire après décès; Couteulx, Jeanne; Le Breton, François
    - Contrat de mariage entre François Le Breton et Marie Claude Cunière, 30 mai 1783
      contrat de mariage; Le Breton, François; Cuniere, Marie--Claude
    - Notoriété en rectification des noms de Marie Catherine Serré veuve de Jean Geslain, 11 juin 1783
      notoriété; Serre, Marie-Catherine; Geslain, Jean (veuve)
    - Testament de Laurent Bras, 13 juin 1783
      testament; Bras, Laurent
    - Inventaire après décès d'Anne Dorothée Pioger veuve de Henry de L'Espine, 18 juin 1783
      inventaire après décès; Pioger, Anne-Dorothée; L'Espine, Henry de
    - Dépôt du baptistaire de Marie Catherine Lucie Germain, 18 juin 1783
      acte d'état civil; dépôt de pièces; Germain, Marie-Catherine-Lucie
    - Inventaire après décès de Arrent Wiltz dit Masson, 23 juin 1783
      inventaire après décès; Wiltz dit Masson, Arrent
    - Dépôt du mortuaire de Madame Lespine, 30 juin 1783
      acte d'état civil; dépôt de pièces; Lespine (madame)
    - Notoriété après le décès du sieur Chrubann, 30 juin 1783
      notoriété; Chrubann (sieur)
    - Notoriété après le décès de Pierre Philippes Pessart, 1er juillet 1783
      notoriété; Pessart, Pierre-Philippes
    - Inventaire après décès de Jean Baptiste Douinet, 5 juillet 1783
      inventaire après décès; Douinet, Jean-Baptiste
    - Notoriété en rectification des noms de Jean Junion Ledreux, 6 juillet 1783
      notoriété; Ledreux, Jean-Jurion
    - Contrat de mariage entre Joseph Alexandre Layat et Marie Louise Mercier veuve de Jean Baptiste Miroux, 7 juillet 1783
      contrat de mariage; Layat, Joseph-Alexandre; Mercier, Marie-Louise; Miroux, Jean-Baptiste
    - Dépôt du mortuaire de Pierre Philippe Pelart, 10 juillet 1783
      acte d'état civil; dépôt de pièces; Pelart, Pierre-Philippe
    - Notoriéte après le décès de Gilles Charpentier, 12 juillet 1783
      notoriété; Charpentier, Gilles
    - Testament déposé de Marie Catherine Delaunery, 12 juillet 1783
      testament; dépôt de pièces; Delaunery, Marie-Catherine
    - Dépôt du mortuaire de Jean Baptiste Douinet, 14 juillet 1783
      acte d'état civil; dépôt de pièces; Douinet, Jean-Baptiste
    - Contrat de mariage entre Sébastien Grand Lutry et Marie Madelaine Victoire Barbé, 17 juillet 1783
      contrat de mariage; Grand Lutry, Sébastien; Barbe, Marie-Madelaine-Victoire
    - Dépôt du mortuaire de Arrent Witz Masson, 17 juillet 1783
      notoriété; dépôt de pièces; Witz Masson, Arrent
    - Contrat de mariage entre Philibert Bouchot et Agathe Madelaine Amaury, 25 juillet 1783
      contrat de mariage; Bouchot, Philibert; Amaury, Agathe-Madelaine
    - Inventaire après décès de Pierre Philippe Pelart, 25 juillet 1783
      inventaire après décès; Pelart, Pierre-Philippe
    - Inventaire après décès de Marie Catherine Delaunay, 26 juillet 1783
      inventaire après décès; Delaunay, Marie-Catherine
    - Notoriété après le décès de Monsieur de Saint Romain, 28 juillet 1783
      notoriété; Saint Romain (monsieur de)
    - Inventaire après décès de Louise Thérèze Laine femme de François Godey Desacres, 28 juillet 1783
      inventaire après décès; Laine, Louise-Théreze; Godey Desacres, François
    - Inventaire après décès de Louis François Guion, 29 juillet 1783
      inventaire après décès; Guion, Louis-François
    - Inventaire après décès de Nicolas La Fontaine, 29 juillet 1783
      inventaire après décès; La Fontaine, Nicolas
    - Notoriété après le décès de Antoine Jean François Moussu, 7 août 1783
      notoriété; Moussu, Antoine-Jean-François
    - Inventaire après décès après le décès de Jean François Quedevelle, 8 août 1783
      inventaire après décès; Quedevelle, Jean-François
    - Inventaire après décès de Marie Barré femme de Nicolas Prin, 8 août 1783
      inventaire après décès; Barre, Marie; Prin, Nicolas
    - Inventaire après décès de Pierre Barbereau, 9 août 1783
      inventaire après décès; Barbereau, Pierre
    - Notoriété en rectification des noms du sieur Coppens et de la dame de Bonté, 12 août 1783
      notoriété; Coppens (sieur); Bonte (dame de)
    - Testament d'Augustin Lefebvre, 22 août 1783
      testament; Lefebvre, Augustin
    - Contrat de mariage entre Pierre Peclen et Jeanne Margueritte Daniel, 24 août 1783
      contrat de mariage; Peclen, Pierre; Daniel, Jeanne-Margueritte
    - Inventaire après décès de Marie Geneviève Othon femme de Claude Temeviey, 2 septembre 1783
      inventaire après décès; Othon, Marie-Geneviève; Temeviey, Claude
    - Inventaire après décès de Augustin Lefebvre, 5 septembre 1783
      inventaire après décès; Lefebvre, Augustin
    - Contrat de mariage entre Jean Baptiste Berthelin et Marie Françoise Delalée veuve Jean Joseph Guillaume, 10 septembre 1783
      contrat de mariage; Berthelin, Jean-Baptiste; Delalee, Marie-Françoise; Guillaume, Jean-Joseph
    - Notoriété après le décès de Pierre François Lemaire, 12 septembre 1783
      notoriété; Lemaire, Pierre-François
    - Notoriété après le décès de Marie Reine Ismerie Caillou, 16 septembre 1783
      notoriété; Caillou, Marie-Reine-Ismerie
    - Notoriété en rectification des noms de la femme Lefort, 21 septembre 1783
      notoriété; Lefort (femme)
    - Dépôt du baptistaire de Louis François Tramblay, 24 septembre 1783
      acte d'état civil; dépôt de pièces; Tramblay, Louis-François
    - Notoriété en rectification des noms de la dame Rouxelin, 25 septembre 1783
      notoriété; Rouxelin (dame)
    - Testament de la dame Peter Jean, 26 septembre 1783
      testament; Peter, Jean
    - Inventaire après décès d'Adrien Drouillon, 27 septembre 1783
      inventaire après décès; Drouillon, Adrien
    - Inventaire après décès de Jean Brouiller de Lestang, 29 septembre 1783
      inventaire après décès; Brouiller de Lestang, Jean
    - Contrat de mariage entre Joseph Desmé Dubuisson et Charlotte Françoise Fessy de Lirrau veuve de La Salle, 6 octobre 1783
      contrat de mariage; Dubuisson, Joseph-Desmé; Fessy de Lirrau, Charlotte-Françoise; La Salle de (veuve)
    - Notoriété après le décès de la demoiselle Magdeleine Geslot, 20 octobre 1783
      notoriété; Geslot, Magdeleine
    - Notoriété en rectification des noms de Messieurs Morand et Boutigni, 21 octobre 1783
      notoriété; Morand (monsieur); Boutigny (monsieur)
    - Contrat de mariage entre Joseph François Rey et Margueritte Servin, 21 octobre 1783
      contrat de mariage; Rey, Joseph-François; Servin, Margueritte
    - Inventaire après décès de Jacques Chazeret, 23 octobre 1783
      inventaire après décès; Chazeret, Jacques
    - Notoriété justifiant des enfants de Jean Baptiste Mourin et d'Angélique Sagnier, 25 octobre 1783
      notoriété; Mourin, Jean-Baptiste; Sagnier, Angélique
    - Contrat de mariage entre le sieur Le Roy et Marie Cisseville, 26 octobre 1783
      contrat de mariage; Le Roy (sieur); Cisseville, Marie
    - Inventaire après décès de Paul Antoine Brunetti, 31 octobre 1783
      inventaire après décès; Brunetti, Paul-Antoine
    - Contrat de mariage entre Antoine Padieu et Marie Margueritte Dupont, 2 novembre 1783
      contrat de mariage; Padieu, Antoine; Dupont, Marie-Margueritte
    - Contrat de mariage entre Pierre Ballet et Anne Thérèze Gauthier, 6 novembre 1783
      contrat de mariage; Ballet, Pierre; Gauthier, Anne-Thérèze
    - Notoriété apès le décès de George Louise Le Jeune, 6 novembre 1783
      notoriété; Le Jeune, George-Louise
    - Dépôt du certificat de vie de Jean François Demont Ferrand, 8 novembre 1783
      notoriété; dépôt de pièces; Demont Ferrand, Jean-François
    - Dépôt d'actes de notoriété concernant les successions des sieur et dame Hubert, 9 novembre 1783
      notoriété; dépôt de pièces; Hubert (sieur); Hubert (dame)
    - Dépôt du baptistaire de Messieurs et demoiselles Pelart, 9 novembre 1783
      acte d'état civil; dépôt de pièces; Pelart (messieurs); Pelart (demoiselles)
    - Notoriété après le décès sans enfant de la demoiselle Margueritte Blanchots, 15 novembre 1783
      notoriété; Blanchots, Margueritte
    - Contrat de mariage entre Pierre Jean Ginisty et Marie Jeanne Hanneton, 17 novembre 1783
      contrat de mariage; Ginisty, Pierre-Jean; Hanneton, Marie-Jeanne
    - Contrat de mariage entre François Guichard et Marie Adelaïde Aubry, veuve Bully, 21 novembre 1783
      contrat de mariage; Guichard, François; Aubry, Marie-Adelaïde; Bully (veuve)
    - Contrat de mariage entre Jean Ancelin et Claude Collart, 24 novembre 1783
      contrat de mariage; Ancelin, Jean; Collart, Claude
    - Notoriété après le décès de Jacques de Lardreu surnommé de Meziere, 28 novembre 1783
      notoriété; Lardreu dit de Meziere, Jacques de
    - Inventaire après décès de Magdeleine Colombe Charpillon femme de Jacques Fromont, 29 novembre 1783
      inventaire après décès; Charpillon, Magdeleine-Colombe; Fromont, Jacques (femme)
    - Notoriété justifiant des héritiers de la veuve Furet, 30 novembre 1783
      notoriété; Furet (veuve)
    - Notoriété après le décès de Jean Baptiste Bauche, 5 décembre 1783
      notoriété; Bauche, Jean-Baptiste
    - Testament de Pierre Blanchard, 19 décembre 1783
      testament; Blanchard Pierre
    - Inventaire après décès après le décès de Marie Claude Bouillard femme Delorme, 23 décembre 1783
      inventaire après décès; Bouillard, Marie-Claude; Delorme (femme)
    - Inventaire après décès de Françoise Varin femme Couturier, 24 décembre 1783
      inventaire après décès; Varin, Françoise; Courturier (femme)
    - Contrat de mariage entre Antoine François Dourdin et Victoire Lancestre, 27 décembre 1783
      contrat de mariage; Dourdin, Antoine-François; Lancestre, Victoire
    - Testament de Catherine Trichet veuve Bonneval, 30 décembre 1783
      testament; Trichet, Catherine; Bonneval (veuve)
    - Inventaire après décès de Pierre Blanchard, 5 janvier 1784
      inventaire après décès; Blanchard, Pierre
    - Testament de Marie Catherine Simonet, 7 janvier 1784
      testament; Simonet, Marie-Catherine
    - Inventaire après décès de Margueritte Geneviève Clémence Petit-Jean, 8 janvier 1784
      inventaire après décès; Petit Jean Margueritte-Geneviève-Clémence
    - Inventaire après décès de François Joseph Sence, 9 janvier 1784
      inventaire après décès; Sence, François-Joseph
    - Inventaire après décès de Jean Baptiste Caquelard, 12 janvier 1784
      inventaire après décès; Caquelard, Jean-Baptiste
    - Contrat de mariage entre Jacques François Maitre et Marie Agnes Hartre veuve Caquelard, 13 janvier 1784
      contrat de mariage; Maitre, Jacques-François; Hartre, Marie-Agnes; Caquelard (veuve)
    - Inventaire après décès de la dame Girard, 13 janvier 1784
      inventaire après décès; Girard (dame)
    - Contrat de mariage entre Maurice Fromage et Marie Victoire Tuffin, 16 janvier 1784
      contrat de mariage; Fromage, Maurice; Tuffin, Marie-Victoire
    - Inventaire après décès de Pierre Lequoy, 20 janvier 1784
      inventaire après décès; Lequoy, Pierre
    - Inventaire après décès de Louis Bossuat, 23 janvier 1784
      inventaire après décès; Bossuat, Louis
    - Inventaire après décès de Anne Marie Blondelle femme Herelle, 27 janvier 1784
      inventaire après décès; Blondelle, Anne-Marie; Herelle (femme)
    - Inventaire après décès de Guillaume Remy Bouillard, 28 janvier 1784
      inventaire après décès; Bouillard, Guillaume-Rémy
    - Inventaire après décès de Jean Coutem, 28 janvier 1784
      inventaire après décès; Coutem, Jean
    - Inventaire après décès de Charles Nicolas Benoist Noël Lemignon Desmarres, 29 janvier 1784
      inventaire après décès; Lemignon Desmarres, Charles-Nicolas-Benoît-Noël
    - Contrat de mariage entre Denis Codoré et Adelaide Elisabeth David, 30 janvier 1784
      contrat de mariage; Codore, Denis; David, Adelaide-Elisabeth
    - Inventaire après décès de Marie Philippe Foyen femme Tesson, 31 janvier 1784
      inventaire après décès; Foyen, Marie-Philippe; Tesson (femme)
    - Contrat de mariage entre Rémy Jesson et Marie Anne Levasseur, 1er février 1784
      contrat de mariage; Jesson, Rémy; Levasseur, Marie-Anne
    - Notoriété concernant Marie Margueritte Dubois veuve d'Etienne, 3 février 1784
      notoriété; Dubois Marie Margueritte; Etienne (veuve)
    - Contrat de mariage entre Jacques André Groux et Adélaide Margueritte Robertine Ponsint, 3 février 1784
      contrat de mariage; Groux, Jacques-André; Ponsint, Adélaide-Margueritte-Robertine
    - Contrat de mariage entre Nicolas Herelle et Marie Jeanne Vezier, 3 février 1784
      contrat de mariage; Herelle, Nicolas; Vezier, Marie-Jeanne
    - Inventaire après décès de Marie Joseph Boudier veuve Didier Royer, 4 février 1784
      inventaire après décès; Boudier, Marie-Joseph; Royer Didier (veuve)
    - Contrat de mariage entre Laurent Antoine Hutin et Jeanne Larcier veuve Paternot, 4 février 1784
      contrat de mariage; Hutin, Laurent-Antoine; Larcier, Jeanne; Paternot (veuve)
    - Notoriété concernant les mineurs Guyon, 4 février 1784
      notoriété; Guyon (mineurs)
    - Contrat de mariage entre François Joseph Augustin Lenoir et Jeanne Laignelet veuve Liebert, 6 février 1784
      contrat de mariage; Lenoir, François-Joseph-Augustin; Laignelet, Jeanne; Liebert (veuve)
    - Notoriété concernant les mineurs Guillaume Barbé, 9 février 1784
      notoriété; Barbe, Guillaume
    - Inventaire après décès de Marie Vaast veuve en première noces de Nicolas Petit et en 2èmes noces de Pierre Roussel, 9 février 1784
      inventaire après décès; Vaast, Marie; Petit, Nicolas; Roussel Pierre
    - Contrat de mariage entre Jean Baptiste Wecht et Marie Geneviève Regnault, 9 février 1784
      contrat de mariage; Wecht, Jean-Baptiste; Regnault, Marie-Geneviève
    - Inventaire après décès de Catherine Trichet, veuve en 1ères noces de François Pommier et veuve en 2èmes noces de Jean Antoine Bonneval, 14 février 1784
      inventaire après décès; Trichet, Catherine; Pommier, François; Bonneval, Jean-Antoine
    - TST de Anne Colloy veuve Duhot, 17 février 1784
      testament; Coilloy, Anne; Duhot (veuve)
    - Contrat de mariage entre Pierre Laurent Couturier et Thérèse Plaisant, 18 février 1784
      contrat de mariage; Couturier, Pierre-Laurent; Plaisant, Thérèse
    - Inventaire après décès de Jean Charles Carpentier, 18 février 1784
      inventaire après décès; Carpentier, Jean-Charles
    - Inventaire après décès de Margueritte Nicolle Mouchy, 20 février 1784
      inventaire après décès; Mouchy, Margueritte-Nicole
    - Notoriété concernant la demoiselle Bertin de Bellisle, 23 février 1784
      notoriété; Bertin de Bellisle (demoiselle)
    - Inventaire après décès de Léonard Nicolas Guillemain, 26 février 1784
      inventaire après décès; Guillemain, Léonard-Nicolas
    - Inventaire après décès de Georges Picquenard, 8 mars 1784
      inventaire après décès; Picquenard, Georges
    - Notoriété après le décès de la demoiselle Anne Thérèze Prévost, 11 mars 1784
      notoriété; Prevost, Anne-Thérèze
    - Inventaire après décès de la demoiselle Héleine Anastase O'Brien femme d'Etienne Evin, 20 mars 1784
      inventaire après décès; O'Brien, Héleine-Anastase; Evin, Etienne
    - Notoriété constatant les héritiers de Geneviève Jeanne Bence, 23 mars 1784
      notoriété; Bence, Geneviève-Jeanne
    - Inventaire après décès de Marie Françoise Pruny femme Larcher, 24 mars 1784
      inventaire après décès; Pruny, Marie-Françoise; Larcher (femme)
    - Notoriété justifiant du nombre des héritiers de la demoiselle Magdeleine Julei Damun, 24 mars 1784
      notoriété; Damun, Magdeleine-Julie
    - Inventaire après décès de Jeanne Louise Flamand femme Brugniard, 27 mars 1784
      inventaire après décès; Flamand, Jeanne-Louise; Brugniard (femme)